# BOT项目取得施工单位利息收入

提问人：89031112 时间：2021-01-11 10:14:00
①建设单位与政府签订《XX城镇污水处理设施配套管网BOT项目》特许经营协议，投资成本由建设单位20%自有资金，80%银行贷款，并通过招投标与施工单位签订总承包合同，总承包合同约定“按照基本建设程序，采用投建一体化模式。承包人进行投资建设（投资建设费用=工程建设成本+资金占用成本）工程款分 5 年支付；发包人有权提前支付当期工程建设成本，相应资金占用成本按实际占用时间计算，发包人不对因提前支付工程建设成本而对承包人进行补偿”。后建设单位经主管单位审核同意，与施工单位签订补充协议，协议约定建设期建设成本由建设单位按工程进度支付，工程竣工审核结算后，施工方先按审定总投资额的8%向建设单位支付资金占用费，建设单位在向施工方按审定金额与施工单位结算工程余款。
建设单位目前按已支付工程进度款的8%计提应收施工单位款项，并确认其他业务收入。同时，建设单位向母公司借款，借款用途用于项目的各项建设费用，约定资金占用费为8%，企业将建设利息支出计入建设成本。
疑问：建设单位向母公司取得的一般借款主要用于支付施工单位的施工进度款，借款利息计入建设成本，同时把计提施工单位的利息收入确认为其他业务收入，是否可以将利息收入冲减建设成本。
②项目建设工程中，由于资金紧张，建设单位向地方财政申请建设项目专项资金，地方财政本年向建设单位拨付工程款 3000 万元，但未能取得资金拨付的文件，由于《BOT协议》约定“中央、省、市各级政府专项补贴资金将直接应用于本项目的建设、运营、维护，作为政府方支付费用的一部分在当期相应扣减”，特许权经营协议约定的运营期项目收费按照污水处理服务费和运营维护费构成，其中污水处理服务费以建设投资额为基础在运营期间分期支付，现阶段建设项目尚未完工，建设单位将收到的专项资金直接冲减了建设期的建设成本。
疑问：根据《企业会计准则解释第 2 号》（六）“ 在BOT业务中，授予方可能向项目公司提供除基础设施以外其他的资产，如果该资产构成授予方应付合同价款的一部分，不应作为政府补助处理。项目公司自授予方取得资产时，应以其公允价值确认，未提供与获取该资产相关的服务前应确认为一项负债。”，建设单位应将取得的专项资金冲减建设成本，还是待完工后作为预付的款项分期确认为收入呢？

回答人：chenyiwei
1 、利息收入不应冲减工程建设成本。
2 、建设单位应将取得的专项资金作为合同对价的一部分（金融资产），属于对提供建造服务的对价款的结算，减少确认收入对应的应收款项（或者提前确认工程结算贷方发生额）。不应直接冲减工程成本。